【裁判字號】    99,簡上,8
【裁判日期】    990427
【裁判案由】    過失傷害
【裁判全文】
臺灣臺南地方法院刑事判決               99年度簡上字第8號
被    告
即上訴人  乙○○
上列上訴人因過失傷害案件，不服本院98年度簡字第2527號中華
民國98年11月30日第一審判決（聲請簡易判決處刑案號：98年度
偵字第7361號），提起上訴，本院管轄之第二審合議庭判決如下
：
    主  文
上訴駁回。
乙○○緩刑貳年。
    事實及理由
一、本案經本院審理結果，認第一審判決對被告乙○○論以刑法
    第284條第1項前段之過失傷害罪，量處拘役30日，如易科罰
    金，以新臺幣（下同）1千元折算1日，其認事用法及量刑均
    無不當，應予維持，並引用第一審判決書所記載之事實、證
    據及理由（如附件）。
二、本件被告上訴意旨雖以：原審判太重，希能改判為拘役20日
    ，且其有意願要與告訴人甲○○○民事和解，但是告訴人不
    願意云云為由，因而提起上訴。惟：
(1)、被告乙○○對其過失傷害之犯行，坦承不諱，並有附件所示
    之證據附卷可稽，事證明確，其犯行堪以認定。
(2)、告訴人甲○○○之左下肢被被告所飼養之黑狗咬傷，有瘀血
    及犬牙所咬之洞痕，亦有照片及診斷證明書附卷可稽。
(3)、查被告於98年6月12日檢察官偵查中，表示願以5千元與告訴
    人為民事和解，但為告訴人所拒；其於本院99年3月17日準
    備程序時，雖表示願以3萬元與告訴人為民事和解，仍為告
    訴人所拒，告訴人並表示要10萬元其才願意和解；嗣被告於
    本院99年4月13日審理時（辯論終結庭），表示願以5萬元與
    告訴人為民事和解，仍為告訴人所拒而未能與告訴人成立民
    事和解。是被告雖有意與告訴人成立民事和解，然是否成立
    民事和解，涉及雙方對於合理之和解金額認知之問題，自不
    能相強。又刑事案件之犯行，如同時對被害人造成民事上之
    損害，依法本應負民事之賠償責任，故是否成立民事和解，
    固可供量刑輕重或緩刑與否之參考，惟並非以之為衡量之唯
    一標準。
(4)、關於刑之量定，係實體法上賦予法院得以自由裁量之事項，
    倘其未有逾越法律所規定之範圍，除顯有失出失入等科罰與
    罪責不相當之情形外，應予尊重，不得任意加以指摘。原審
    已具體審酌被告之過失責任、所生之危害、犯罪後之態度..
    .等一切情狀，因而量處被告以輕度拘役之刑，並諭知易科
    罰金之折算標準採最低度之以1千元折算1日，而未以較高度
    之2千元或3千元折算1日，顯已對被告之經濟生活狀況、告
    訴人之受傷程度及其他相關情狀有所衡量，其認事用法及量
    刑均無違法或不當，量刑及易科罰金之折算標準亦均妥適。
    被告上訴意旨仍執原審判太重為由，提起上訴，請求撤銷原
    審判決，改判拘役20日云云，其上訴為無理由，應予駁回。
三、又被告嗣於99年4月23日與告訴人成立民事調解，有其於99
    年4月26日檢送本院之調解筆錄1份附卷可稽，且其前未曾受
    有期徒刑以上刑之宣告，有刑案資料查註紀錄表及臺灣高等
    法院被告前案紀錄表在卷可憑，其經此偵、審程序之教訓後
    ，應知所警惕，信無再犯之虞，本院因認所宣告之刑以暫不
    執行為適當，爰依刑法第74條第1項第1款規定，併諭知緩刑
    2年，以勵自新。
據上論斷，應依刑事訴訟法第455條之1第1項、第3項、第373條
、第368條，刑法第74條第1項第1款，判決如主文。
本案經檢察官丙○○到庭執行職務。
中    華    民    國    99    年    4     月    27    日
                  刑事第一庭   審判長法  官  夏金郎
                                     法  官  林欣玲
                                     法  官  林勝利
以上正本證明與原本無異。
本件不得上訴。
                                     書記官  曾國華
中    華    民    國    99    年    4     月    27    日

司法院資訊處製作；財團法人民間司法改革基金會備份。
